臺灣臺中地方法院刑事裁定
111年度聲字第1585號
聲  請  人  臺灣臺中地方檢察署檢察官
受  刑  人  楊家齊



上列聲請人因受刑人數罪併罰有2裁判以上，聲請定其應執行之
刑（111年度執聲字第1150號），本院裁定如下：
    主    文
楊家齊因違反毒品危害防制條例等罪，所處各如附表所載之刑，
所處有期徒刑部分應執行有期徒刑肆年拾壹月。
    理    由
一、按裁判確定前犯數罪者，併合處罰之。但有下列情形之一者
    ，不在此限：得易科罰金之罪與不得易科罰金之罪。得易
    科罰金之罪與不得易服社會勞動之罪。得易服社會勞動之
    罪與不得易科罰金之罪。得易服社會勞動之罪與不得易服
    社會勞動之罪。前項但書情形，受刑人請求檢察官聲請定應
    執行之刑者，依第51條規定定之；數罪併罰，有2裁判以上
    者，依刑法第51條之規定，定其應執行之刑；宣告多數有期
    徒刑者，於各刑中之最長期以上，各刑合併之刑期以下，定
    其刑期，但不得逾30年，刑法第50條第1項、第2項、第53條
    及第51條第5款分別定有明文。是裁判確定前犯數罪，而同
    時有得易科罰金之罪與不得易科罰金之罪、得易服社會勞動
    之罪與不得易科罰金之罪、得易服社會勞動之罪與不得易服
    社會勞動之罪之情形者，須經受刑人請求，檢察官始得據以
    聲請定應執行刑。再按法律上屬於自由裁量事項，尚非概無
    法律性之拘束，在法律上有其外部界限及內部界限。前者法
    律之具體規定，使法院得以具體選擇為適當裁判，此為自由
    裁量之外部界限。後者法院為自由裁量時，應考量法律之目
    的，法律秩序之理念所在，此為自由裁量之內部界限。法院
    為裁判時，二者均不得有所踰越。在數罪併罰而有2裁判以
    上，應定其應執行刑之案件，法院所為刑之酌定，固屬自由
    裁量事項，然對於法律之內、外部界限，仍均應受其拘束（
    最高法院91年度台非字第32號判決意旨參照）。
二、受刑人楊家齊因違反毒品危害防制條例等罪，經臺灣高等法
    院臺中分院、最高法院、本院分別判處如附表所示之刑，均
    經確定在案，有附表所示刑事判決及臺灣高等法院被告前案
    紀錄表各1份在卷可憑。而受刑人所犯各罪，就附表編號1、
    2所示之刑，均屬不得易科罰金，亦不得易服社會勞動之刑
    ，就附表編號3所示之刑，屬得易科罰金，亦得易服社會勞
    動之刑，另就附表編號4所示之刑，則屬不得易科罰金，但
    得易服社會勞動之刑，然受刑人就如附表所示4罪已請求檢
    察官聲請定應執行刑，此有受刑人於民國111年5月11日署名
    之臺灣臺中地方檢察署刑法第50條第1項但書案件是否請求
    定應執行刑調查表1份附卷可佐，是依刑法第50條第2項之規
    定，本件檢察官聲請就受刑人所處有期徒刑部分定應執行刑
    合於上開規定，本院審核認屬正當。又受刑人所犯如附表編
    號1至2所示之罪，前經臺灣高等法院臺中分院以109年度上
    訴字第1884號判決定其應執行刑為有期徒刑4年7月確定，有
    該判決在卷可考，是本院定其應執行刑，不得逾越刑法第51
    條第5款所定法律之外部界限，即不得重於附表編號1至4所
    示4罪之總和（有期徒刑5年6月）；亦應受內部界限之拘束
    ，即不得重於附表編號1至2之執行刑（有期徒刑4年7月），
    加計附表編號3、4之宣告刑（有期徒刑3月、3月）之總和（
    有期徒刑5年1月）。爰定其應執行之刑如主文。
三、至附表編號4所併宣告之罰金刑部分，因受刑人所犯其餘之
    罪無罰金刑之宣告，顯無多數罰金之宣告刑，則附表編號4
    所示之罰金刑宣告部分，自無併定應執行刑之問題，是本院
    僅就附表所示有期徒刑部分，定其應執行之刑如主文所示。
    另受刑人固表示希待其他案件判決後一同定應執行之刑等語
    ，然若受刑人另犯他罪亦合於一併定應執行刑之規定者，則
    應由檢察官另行聲請法院裁定之（受刑人亦得請求檢察官聲
    請之），本院尚無從於本案審酌其他未及於本案一併聲請之
    罪，併予裁定，附此敘明。
四、依刑事訴訟法第477條第1項，刑法第53條、第50條第2項、
    第51條第5款，裁定如主文。　　
中　　華　　民　　國　　111 　年　　 6　　月　　21　　日
                  刑事第十四庭  法　官　江健鋒
以上正本證明與原本無異。
如不服本裁定，應於送達後5日內向本院提出抗告狀（應附繕本
）。
                                書記官　呂偵光
中　　華　　民　　國　　111 　年　　 6　　月　　21　　日

受刑人楊家齊定應執行刑附表：
編           號  1 2 3 罪           名  毒品危害防制條例 毒品危害防制條例 公司法 宣    告    刑  有期徒刑1年 有期徒刑4年 有期徒刑3月，如易科罰金，以新臺幣1000元折算1日 犯  罪  日   期  108年初某日至同年8月22日 108年11月26日（聲請書附表誤載為28日） 107年5月22日至同年月24日 偵查(自訴)機關年度案號  臺灣臺中地方檢察署108年度偵字第23465、25432、33711、35261號  臺灣臺中地方檢察署108年度偵字第26473號 最後事實審 法        院 臺灣高等法院臺中分院  臺灣臺中地方法院  案        號 109年度上訴字第1884號  109年度簡上字第538號  判 決  日 期 110年5月12日  110年10月20日 確定判決 法        院 臺灣高等法院臺中分院 最高法院 臺灣臺中地方法院  案        號 109年度上訴字第1884號 110年度台上字第6144號 109年度簡上字第538號  判決確定日期 110年6月14日 110年12月30日 110年10月20日 是否為得易科罰金之案件  否 否 是 備      註  臺灣臺中地方檢察署110年度執字第9428號(編號1至2經定應執行有期徒刑4年7月) 臺灣臺中地方檢察署111年度執字第1347號(編號1至2經定應執行有期徒刑4年7月) 臺灣臺中地方檢察署111年度執字第5412號 

編           號  4 （以下空白）  罪           名  洗錢防制法   宣    告    刑  有期徒刑3月，併科罰金新臺幣1萬元，罰金如易服勞役，以新臺幣1000元折算1日   犯  罪  日   期  108年1月18日至同年3月2日   偵查(自訴)機關年度案號  臺灣臺中地方檢察署108年度偵字第26473號   最後事實審 法        院 臺灣臺中地方法院    案        號 109年度簡上字第538號    判 決  日 期 110年10月20日   確定判決 法        院 臺灣臺中地方法院    案        號 109年度簡上字第538號    判決確定日期 110年10月20日   是否為得易科罰金之案件  不得易科罰金，得易服社會勞動   備      註  臺灣臺中地方檢察署111年度執字第5411號